臺灣高等法院交通事件裁定　　　　　　 94年度交抗字第125號
抗 告 人即
受 處 分人　 甲○○
上列抗告人因違反道路交通管理處罰條例案件，不服臺灣板橋地
方法院中華民國94年1月11日（93年度交聲更字第51號裁定），
提起抗告，本院裁定如下：
    主  文
抗告駁回。
    理  由
一、按交岔路口10公尺內不得臨時停車，汽車駕駛人在交岔路口
    10公尺內臨時停車者，處新台幣（下同）3百元以上6 百元
    以下罰鍰，道路交通安全規則第111條第1 項第2 款及道路
    交通管理處罰條例第55條第2 款分別定有明文。
二、原裁定以：
    (一)異議人即受處分人甲○○於民國（下同）92年12月7日下
      午2時50分許，將其所有車牌號碼106-LH號營業小客車，
      在臺北市○○路○段40號前之交岔路口10公尺內臨時停車
      ，經舉發單位臺北市政府警察局大同分局建成派出所員警
      趙明輝到場取締，並填製臺北市政府警察局北市警交大字
      第ABZ314671號舉發違反道路交通管理事件通知單當場舉
      發，嗣經臺北區監理所於93年4月14日以北監營字第裁40-
      ABZ314671號違反道路交通管理事件裁決書裁處受處分人
      罰鍰6百元等情，有臺北市政府警察局北市警交大字第ABZ
      314671號舉發違反道路交通管理事件通知單、臺北區監理
      所北監營字第裁40- ABZ314671號違反道路交通管理事件
      裁決書及警員趙明輝之職務報告影本各一件在卷可稽。
    (二)又本件經證人即目睹異議人駕駛汽車違規臨時停車之舉發
      單位台北市政府警察局大同分局建成派出所員警趙明輝到
      場結證明確，且因證人趙明輝係具結以擔保其證詞之真實
      性，並須負偽證罪之義務，又因無任何證據資料足以證明
      證人趙明輝之前開證詞係屬虛偽，故堪認證人前開證詞為
      真實；再而交通警員掣單舉發違反道路交通管理處罰條例
      所列之違規事實，本質上為行政處分，係公務員基於職務
      上權力，依法就特定之具體事件所為具有公法上效果之單
      方行政行為，基於公務員為公法上行為具有公信力之原則
      ，該行政處分當可被推定為真正，使執勤員警得當機處分
      ，以達其維護交通秩序、安全之行政目的。而本件異議人
      既未就執勤員警之舉發有誤提出相關證據以供調查，法院
      經調查亦無任何證據足資證明執勤員警有何捏造事實違法
      取締之不法情事，故執勤員警本其維護交通秩序、安全職
      責所為之舉發，自應受到合法、正確之推定。
    (三)證人楊靜修亦證稱其於前開時間係在該處等候他人前來接
      點違規臨時停車及該名計程車司機與舉發員警在該處交談
      ；且異議人自承：證人楊靜修看到我的時候是我和警察在
      爭論的時候等語，因而認證人楊靜修之前開證述亦屬可採
      。
    (四)又異議人雖然拒絕在臺北市政府警察局北市警交大字第AB
      Z314671號舉發違反道路交通管理事件通知單上簽章，但
      業經警員記明其事由，依違反道路交通管理事件統一裁罰
      基準及處理細則第11條第1項第1款之規定，視為異議人已
      收受。
    (五)從而，異議人確有在前揭時地將其所駕駛上開營業小客車
　　　，臨時停車於交岔路口10公尺內之事實，原處分機關依道
　　　路交通管理處罰條例第55條第2款，裁處異議人罰鍰6百元
      ，並無違誤，異議人之異議為無理由，應予駁回等情。經
      核並無違誤。
三、抗告意旨略以：抗告人即異議人當時並無臨時停車之事實，
    員警將其攔下時，車輛係因紅燈而停在停止線後，並非如原
    裁定理由所述為綠燈，當時亦未有人上、下車，車輛也未熄
    火，且大型遊覽車係在其車輛後方約20公尺之公車專用格上
    ，抗告人所在之位置根本不會有人上車；警員證稱當時只有
　  伊1人執勤，然當時警員機車後座尚載有1名替代役男，證人
    楊靜修亦證明有該名替代役男存在，且警員認定抗告人當時
    要攬客，實為其主觀之臆測；又證人楊靜修之證詞，僅證明
    當時抗告人和警察爭執之事實，並無法證明其本人於警察到
    達前便停車於該處之事實；原裁定理由完全偏袒警方，警方
    亦未按規定照相採證，實違反證據法則，故爰請撤銷原裁定
    ，另為適法之裁定云云。
四、惟查：原審於裁定內已詳載證人趙明輝之證詞內容，以及可
    採之理由，亦綜合證人楊靜修之證詞及抗告人之供述，而認
    定抗告人確有前開違規事實，且本件係認定抗告人於前開時
    、地臨時停車，故認原處分機關依道路交通管理處罰條例第
　　55條第2款，裁處異議人罰鍰6百元，並無違誤（若係熄火停
  　車，則依同條例第56條第1項第1款之規定，處新台幣6百元
    以上1千2百元以下罰鍰），業經本院認定如前，抗告人未提
    出其他證據，俾供調查，仍執前詞爭執，指摘原裁定不當，
    即有未洽；至員警於取締時係1人或2人、有無照相等情，係
    事後能否證明行為人違規事實之問題，對於行為人已生之違
    規事實，不生影響，故抗告人以員警取締時之人數、有無照
    相等情，指摘原裁定違反證據法則，為無理由，應予駁回。
據上論斷，應依道路交通案件處理辦法第26條，刑事訴訟法第41
2條，裁定如主文。
中　　華　　民　　國　　94　　年　　3　　月　　31　　日
                      交通法庭審判長法  官  陳祐輔
                                    法  官  陳國文
                                    法  官  邱瑞祥
上正本證明與原本無異。
不得再抗告
                                    書記官  吳金來
中　　華　　民　　國　　94　　年　　4 　　月　　1 　　日
